Minutes et répertoires du notaire René POULTIER, 24 janvier 1756 - 11 novembre 1779 (étude XXXIII)
Archives nationales
- Minutes de René POULTIER, 1756 - 1779; MC/ET/XXXIII/519 - MC/ET/XXXIII/778
  - Minutes. 1761, avril - juin, avril - juin 1761; MC/ET/XXXIII/539
    - Bail, maison, Paris (Paris) rue Simon-le-Franc., 27 mai 1761; MC/ET/XXXIII/539
      Nom, qualité: (Mme ou Mlle) Depoix, Therese Louise.
    - Bail à ferme, terre, seigneurie, Bellay-en-Vexin (le) (95)., 27 mai 1761; MC/ET/XXXIII/539
      Nom, qualité: (M.) Mauger, Charles Gabriel.
      Profession: laboureur, Bellay-en-Vexin (le) (95).
      Domicile: Bellay-en-Vexin (le) (95)
    - Union de créanciers, consentement., 28 mai 1761; MC/ET/XXXIII/539
      Nom, qualité: (M.) Potay, Jean Alexandre.
    - Convention., 28 mai 1761; MC/ET/XXXIII/539
      Nom, qualité: (M.) Bailly, Philippe.
      Profession: laboureur, Jouarre (Seine-et-Marne), Balleau.
      Domicile: Jouarre (Seine-et-Marne) Balleau
    - Bail à ferme, ferme, Jouarre, perreuse, jouarre (77, 77, 77),, grand Balleau., 28 mai 1761; MC/ET/XXXIII/539
    - Acte de mariage déposé, dépôt., 29 mai 1761; MC/ET/XXXIII/539
      Profession: colonel d'infanterie.
      Nom, qualité: (Mme ou Mlle) Lecoynte, Angelique Jeanne.
      Relations: fille de l'intervenant 1.
      Nom, qualité: (M.) Lecoynte de Soupizot, Francois (écuyer).
    - Procuration rente publique., 29 mai 1761; MC/ET/XXXIII/539
      Nom, qualité: (M.) Huguet Du Hallier, Joseph Elisabeth.
      Profession: lieutenant general de l'amiraute (ancien), Dunkerque (Nord).
      Nom, qualité: (M.) Adam, Jean Baptiste (bourgeois, Paris), Paris
    - Procuration rente publique, dépôt., 1er juin 1761; MC/ET/XXXIII/539
      Profession: receveur des tailles, Tours (Indre-et-Loire).
      Domicile: Tours (Indre-et-Loire).
      Nom, qualité: (Mme ou Mlle) Barre, Marie Anne.
      Nom, qualité: (M.) Frere, Francois Nicolas (bourgeois, Paris), Paris.
    - Notoriété, état civil., 2 juin 1761; MC/ET/XXXIII/539
      Nom, qualité: (Mme ou Mlle) Micour, Avoye.
      Nom, qualité: (M.) Revol de, Louis (comte).
      Domicile: Lyon (Rhône)
    - Procuration rente publique, dépôt, acte (7)., 2 juin 1761; MC/ET/XXXIII/539
      Nom, qualité: (Mme ou Mlle) Baillet, Marie Charlotte.
      Domicile: Sainte-Menehould (Marne).
      Nom, qualité: (M.) Geautier, Francois.
      Profession: epicier (marchand), Sainte-Menehould (Marne).
      Nom, qualité: (M.) Buirette, Francois.
      Profession: prêtre.
      Nom, qualité: (M.) Buirette, Claude.
      Profession: chirurgien (maître), Sainte-Menehould (Marne).
      Nom, qualité: (M.) Gueriot de La Tremellerie, Jean Louis Etienne.
      Nom, qualité: (M.) Gueriot de La Picardiere, Nicolas Antoine.
      Relations: frère de l'intervenant 5.
      Nom, qualité: (M.) Gueriot de Rue, Jean Louis (écuyer).
    - Rente de l'Hôtel de ville, quittance de rachat, subrogation, aides et gabelles emission 1758., 2 juin 1761; MC/ET/XXXIII/539
      Nom, qualité: (M.) Dhugues, Marc Antoine.
      Profession: intéressé dans les affaires du roi.
      Domicile: Perpignan (Pyrénées-Orientales).
      Nom, qualité: (M.) Carpentier, Charles Francois.
      Profession: négociant, Lille (Nord).
      Nom: Chapitre.
      Nom, qualité: (M.) Heereman, Sylvestre Andre.
      Domicile: Utrecht (hollande).
    - Quittance., 2 juin 1761; MC/ET/XXXIII/539
      Nom, qualité: (M.) Lombard d'Ermenonville, Gedeon Francois.
      Profession: gentilhomme ordinaire du roi (ancien).
      Nom, qualité: (M.) Pleneville de, Alexis (écuyer).
    - Rente, constitution., 3 juin 1761; MC/ET/XXXIII/539
      Nom, qualité: (M.) Devitry, Germain Michel (bourgeois, Paris), Paris.
      Nom, qualité: (M.) Nivelet, Joseph.
      Profession: commis principal des affaires etrangeres, Versailles (Yvelines).
    - Rente, titre nouvel., 3 juin 1761; MC/ET/XXXIII/539
      Nom, qualité: (M.) La Fontaine Du Bourgneuf de, Alexandre (écuyer).
      Domicile: Neuvy-en-Champagne (Sarthe).
      Nom, qualité: (M.) Pollissard, Jacques.
    - Rente foncière, titre nouvel, terre, seigneurie, Bellay-en-Vexin (le) (95)., 3 juin 1761; MC/ET/XXXIII/539
      Nom: Abbaye.
      Domicile: Maubuisson (95)
    - Notoriété, absence., 5 juin 1761; MC/ET/XXXIII/539
      Nom, qualité: (M.) Nisy, Etienne (bourgeois, Paris), Paris
    - Obligation., 5 juin 1761; MC/ET/XXXIII/539
      Nom, qualité: (M.) Alire de Langhac, Gilbert (comte).
      Domicile: Saint-Nizier-d'Azergues (Rhône) Pramenoux.
      Nom, qualité: (M.) Berger Dumenil, Charles (écuyer).
    - Succession, notoriété., 6 juin 1761; MC/ET/XXXIII/539
      Nom, qualité: (M.) Hequet, Denis (bourgeois).
      Profession: marchand, Pecq (le) (Yvelines).
      Domicile: Pecq (le) (Yvelines)
    - Testament., 6 juin 1761; MC/ET/XXXIII/539
      Nom, qualité: (Mme ou Mlle) Raymond, Jeanne Therese.
      Nom, qualité: (M.) Mayer, Christophe Hugues.
      Profession: greffier des batiments, Paris
    - Procuration rente publique, dépôt., 8 juin 1761; MC/ET/XXXIII/539
      Nom, qualité: (M.) Dubreuil, Jerome.
      Profession: marchand, Saint-Paul-en-Jarez (Loire), Vergelas.
      Domicile: Saint-Paul-en-Jarez (Loire) Vergelas.
      Nom, qualité: (M.) Paprel de La Salle, Antoine Vivant Francois (écuyer).
    - Succession, notoriété., 8 juin 1761; MC/ET/XXXIII/539
      Nom, qualité: (M.) Hugot Dit Perroquet, Simon.
      Profession: boulanger des vivres de l'armee, Francfort-sur-le-Main (allemagne)
    - Inventaire après décès., 8 juin 1761; MC/ET/XXXIII/539
    - Mariage., 9 juin 1761; MC/ET/XXXIII/539
      Nom, qualité: (M.) Gilbert, Pierre Michel.
      Domicile: Paris (Paris) paroisse Saint-Jacques-du-Haut-Pas.
      Nom, qualité: (M.) Gilbert, Claude Etienne Gilbert.
      Nom, qualité: (Mme ou Mlle) Bonpain, Marie Jeanne.
      Nom, qualité: (M.) Bonpain, Pierre.
      Profession: commissionnaire de vin, Ile-Bouchard (l') (Indre-et-Loire).
      Domicile: Ile-Bouchard (l') (Indre-et-Loire)
    - Testament., 9 juin 1761; MC/ET/XXXIII/539
      Nom, qualité: (M.) Baudeau, Francois.
      Profession: auneur de toile (officier), Paris.
    - Procuration revenus., 9 juin 1761; MC/ET/XXXIII/539
      Nom, qualité: (M.) Baudeau, Francois Dominique.
    - Bail à ferme, fief terre et seigneurie, Chars (95) Bois-Franc (le)., 10 juin 1761; MC/ET/XXXIII/539
      Nom, qualité: (M.) Dupuis, Jacques.
      Profession: laboureur, Dangu (Eure).
      Domicile: Dangu (Eure)
    - Procuration rente publique, dépôt., 10 juin 1761; MC/ET/XXXIII/539
      Nom, qualité: (M.) Burchard, Jean Henri (bourgeois, Paris), Paris.
      Profession: inspecteur des hopitaux militaires, Francfort-sur-le-Main (allemagne).
      Nom, qualité: (M.) Toussaint, Jean Louis.
      Profession: distillateur, Paris
    - Mainlevée., 11 juin 1761; MC/ET/XXXIII/539
      Nom, qualité: (M.) Desforges, Cyr Marc (bourgeois, Paris), Paris.
      Nom, qualité: (M.) Saulx de Tavanes de, Henri Charles (comte, Tavannes), Tavannes.
      Nom, qualité: (M.) Saulx de, Henri (comte)
    - Obligation., 11 juin 1761; MC/ET/XXXIII/539
      Nom, qualité: (M.) Saulx Tavanes de, Charles Michel Gaspard (comte, Saulx), Saulx.
      Profession: lieutenant general d'armee, chevalier d'honneur de la reine.
    - Apprentissage, métier perruquier., 12 juin 1761; MC/ET/XXXIII/539
      Nom, qualité: (M.) Dupre, Francois.
      Profession: perruquier (apprenti), Paris.
      Nom, qualité: (M.) Dupre, Nicolas.
      Nom, qualité: (M.) Andre, Guillaume.
    - Procuration générale., 13 juin 1761; MC/ET/XXXIII/539
      Nom, qualité: (Mme ou Mlle) Girardot, Francoise.
    - Procuration acte., 14 juin 1761; MC/ET/XXXIII/539
      Nom, qualité: (M.) Prevost, Marc.
      Profession: sellier (maître), Paris.
      Nom, qualité: (M.) Desjardins, Jerome.
      Profession: sellier (maître), Paris
    - Quittance., 15 juin 1761; MC/ET/XXXIII/539
      Nom, qualité: (Mme ou Mlle) Delanoix, Marie.
      Nom, qualité: (M.) Rhedou, Jean Pierre.
      Profession: potier de terre.
      Nom, qualité: (M.) Leroux, Andre.
    - Quittance., 16 juin 1761; MC/ET/XXXIII/539
      Nom, qualité: (M.) Demongeot, Pierre Francois Adrien.
      Nom, qualité: (Mme ou Mlle) Planstrom de, Elisabeth.
      Nom, qualité: (M.) Pottier de Sevis de Pelletot, Anne
    - Bail à ferme, terre labourable, Catillon-Fumechon (Oise)., 16 juin 1761; MC/ET/XXXIII/539
      Nom, qualité: (M.) Dupressoir, Nicolas.
      Profession: laboureur, Catillon-Fumechon (Oise).
      Domicile: Fumechon (Oise)
    - Succession, partage., 16 juin 1761; MC/ET/XXXIII/539
      Nom, qualité: (M.) Plongeon, Michel.
      Profession: receveur des fermes du roi, Clefmont (Haute-Marne)
    - Compte, loyer d'un appartement, Paris (Paris) Hopital des Incurables., 17 juin 1761; MC/ET/XXXIII/539
      Nom, qualité: (Mme ou Mlle) Estaing D', Marie Catherine Euphrasie.
      Nom, qualité: (M.) Colbert de Maulevrier, Rene Edouard (comte, Maulevrier), Maulevrier.
      Profession: lieutenant general d'armee, ministre plenipotentiaire, Parme (italie)
    - Marché de fournitures, volaille., 17 juin 1761; MC/ET/XXXIII/539
      Nom, qualité: (M.) Crespy, Antoine.
      Nom, qualité: (M.) Crespy, Charles.
      Relations: fils de l'intervenant 1.
    - Procuration rente publique., 17 juin 1761; MC/ET/XXXIII/539
    - Fondation, lit d'hopital, Paris (Paris) Hopital des Incurables., 17 juin 1761; MC/ET/XXXIII/539
      Nom, qualité: (Mme ou Mlle) Leturq, Marguerite.
      Nom, qualité: (M.) Tuncq, Jacques.
      Profession: cordonnier (garcon), Paris.
    - Procuration rente publique., 18 juin 1761; MC/ET/XXXIII/539
      Nom, qualité: (M.) Parvillez de, Charles Francois.
      Profession: trésorier de France (president), Chalons-sur-Marne (Marne).
    - Inventaire après décès, (folios 47)., 18 juin 1761; MC/ET/XXXIII/539
      Nom, qualité: (M.) Boyvin, Nicolas.
    - Vente, maison, Vertus (Marne)., 18 juin 1761; MC/ET/XXXIII/539
      Nom, qualité: (M.) Gargam, Francois Xavier Louis.
      Profession: directeur des devoirs (ancien), Landerneau (Finistère).
      Relations: neveu de l'intervenant 1
    - Procuration rente publique., 19 juin 1761; MC/ET/XXXIII/539
      Nom, qualité: (M.) Chapuis de Margnolas, Louis.
    - Transport, créance., 19 juin 1761; MC/ET/XXXIII/539
      Nom, qualité: (M.) Aubry, Claude.
      Domicile: Paris (Paris) Par. Temple (le).
      Nom, qualité: (M.) Blancheron, Louis.
      Profession: faiencier (marchand), Paris.
    - Succession, dépôt de pièces., 22 juin 1761; MC/ET/XXXIII/539
      Nom, qualité: (Mme ou Mlle) Lamorliere de, Genevieve Antoine.
      Nom, qualité: (M.) Galliet, Sebastien Christophe.
      Profession: bourrelier des écuries du roi
    - Apprentissage, métier bourrelier., 22 juin 1761; MC/ET/XXXIII/539
      Nom, qualité: (M.) Dandre, Jean.
      Profession: enfant de choeur (ancien), bourrelier (apprenti), Paris, Hotel-Dieu.
      Relations: présenté(e) par l'intervenant 02.
      Nom, qualité: (M.) Chiboust, Louis.
      Profession: maitre d'hotel, Paris.
      Nom, qualité: (M.) Barnou, Pierre Etienne.
    - Obligation., 23 juin 1761; MC/ET/XXXIII/539
      Nom, qualité: (Mme ou Mlle) Engels, Catherine Elisabeth.
      Nom, qualité: (M.) Waguener.
      Nom, qualité: (M.) Driess, Jean Georges.
    - Obligation., 23 juin 1761; MC/ET/XXXIII/539
      Nom, qualité: (Mme ou Mlle) Delarue, Madeleine.
      Profession: cuisiniere, Paris.
      Nom, qualité: (M.) Gay de La Tour, Jean Pierre Suzanne (écuyer).
    - Obligation., 23 juin 1761; MC/ET/XXXIII/539
      Nom, qualité: (M.) Heron de Courgy, Jean Baptiste Philippe (écuyer).
      Profession: receveur des consignations des requetes du palais, Paris.
      Nom, qualité: (M.) Azema, Bernard.
      Profession: apothicaire (marchand), Paris.
      Nom, qualité: (M.) Blanchet, Nicolas Basile.
    - Succession, délivrance de legs., 25 juin 1761; MC/ET/XXXIII/539
      Nom, qualité: (Mme ou Mlle) Assigny D', Achille Elisabeth.
    - Certificat de vie, dépôt, acte (Charente)., 25 juin 1761; MC/ET/XXXIII/539
      Nom, qualité: (Mme ou Mlle) Mens, Marie Catherine Francoise.
      Domicile: Anvers (belgique).
      Nom, qualité: (Mme ou Mlle) Van Der Borcht, Anne Marie Caroline.
      Nom, qualité: (M.) Van Der Borcht, Charles Henri Francois.
      Nom, qualité: (Mme ou Mlle) Van Der Borcht, Therese Albertine.
      Nom, qualité: (Mme ou Mlle) de Bosschaert, Anne Marie Elisabeth Jeanne.
      Nom, qualité: (M.) de Bosschaert, Paul Joseph Jean.
      Nom, qualité: (M.) de Bosschaert, Jean Alouise Joseph.
      Nom, qualité: (M.) de Bosschaert, Joseph Francois Henri.
      Nom, qualité: (Mme ou Mlle) Knijst, Marie Therese Seraphine Jeanne.
      Nom, qualité: (M.) Knijst, Pierre Charles Joseph.
      Nom, qualité: (M.) Knijst, Jacques Michel Gerard.
      Nom, qualité: (M.) Knijst, Charles Joseph Xavier.
      Nom, qualité: (Mme ou Mlle) de Wael, Anne Christine Josephe.
      Profession: religieuse carmelite, Anvers (belgique).
      Nom, qualité: (M.) de Wael, Melchior Michel Joseph.
      Profession: prêtre, Anvers (belgique).
      Nom, qualité: (M.) de Wael, Joseph Michel.
      Nom, qualité: (Mme ou Mlle) de Wael, Elisabeth Catherine Josephe.
      Domicile: Anvers (belgique)
      dépôt de pièces; notoriété
    - Obligation., 26 juin 1761; MC/ET/XXXIII/539
      Nom, qualité: (M.) Bonnet, Claude (écuyer).
    - Bail, maison, Paris (Paris) rue Champ-Fleury., 26 juin 1761; MC/ET/XXXIII/539
      Nom, qualité: (Mme ou Mlle) Jacques, Marie Marguerite.
    - Rente sur les états de Bourgogne, quittance de rachat, emission 1746., 26 juin 1761; MC/ET/XXXIII/539
      Nom, qualité: (M.) Laffrasse de Seynas de, Christophe.
      Profession: lieutenant general de police, Lyon (Rhône).
    - Vente, terre labourable, Fontenay-sous-Bois (Val-de-Marne)., 29 juin 1761; MC/ET/XXXIII/539
      Nom, qualité: (M.) Dorger, Jean.
      Profession: ouvrier à la manufacture des glaces, Paris.
      Domicile: Paris (Paris) Par. Sainte-Marguerite.
      Nom, qualité: (M.) Dion, Guillaume Marie.
      Nom, qualité: (M.) Hericourt, Jean Baptiste.
      Profession: vigneron, Fontenay-sous-Bois (Val-de-Marne).
      Domicile: Fontenay-sous-Bois (Val-de-Marne)
    - Procuration acte., 30 juin 1761; MC/ET/XXXIII/539
      Nom, qualité: (M.) Leroy, Guy Francois.
      Profession: notaire, Chartres (Eure-et-Loir).
      Domicile: Chartres (Eure-et-Loir)
    - Bail à ferme, privilege des coches de reims à paris., 30 juin 1761; MC/ET/XXXIII/539
      Nom, qualité: (M.) Courtin d'Ussy, Antoine Pierre.
      Profession: grand bailly, gouverneur, Meaux (Seine-et-Marne).
      Domicile: Ferte-sous-Jouarre (la) (Seine-et-Marne).
      Nom, qualité: (M.) Courtin, Francois Louis.
      Nom, qualité: (M.) Lefreron de Serry, Jean Baptiste (comte, Serry), Serry.
      Nom, qualité: (M.) Barbereux, Marie Henri (bourgeois, Paris), Paris.
      Intervenant 6, en deuxième partie:
      Nom, qualité: (M.) Barbereux, Claude Martin (bourgeois).
      Domicile: Reims (Marne)
    - Procuration générale., 30 juin 1761; MC/ET/XXXIII/539
      Nom, qualité: (M.) Daverton de Bonneveau, Louis Marc Antoine.
      Profession: major au regiment de hainaut.
      Domicile: Milly-la-Foret (Essonne).
      Nom, qualité: (Mme ou Mlle) Binvenu d'Arcy de, Jeanne Catherine.
  - Minutes. 1761, juillet - septembre, juillet - septembre 1761; MC/ET/XXXIII/540
    - Apprentissage, métier orfevre., 1er juillet 1761; MC/ET/XXXIII/540
      Nom, qualité: (M.) Breton, Jean Louis.
      Profession: orfevre (apprenti), Paris.
      Profession: orfevre (marchand), Paris.
      Nom, qualité: (M.) Marteaux, Jacques Pierre.
    - Bail à ferme, terre, Nourard-le-Franc (Oise)., 1er juillet 1761; MC/ET/XXXIII/540
      Nom, qualité: (M.) Merine, Pierre.
      Profession: laboureur, Nourard-le-Franc (Oise).
      Domicile: Nourard-le-Franc (Oise)
    - Rente de l'Hôtel de ville, constitution, dépôt, aides et gabelles emission 1713., 2 juillet 1761; MC/ET/XXXIII/540
      Nom, qualité: (M.) Pillon, Claude Clement (bourgeois, Paris), Paris.
      Profession: architecte, Paris.
      Nom, qualité: (M.) Pillon, Francois.
      Profession: huissier audiencier au Châtelet, Paris.
      Nom, qualité: (Mme ou Mlle) Pillon, Elisabeth.
      Nom, qualité: (M.) Paisselier, Jacques.
      constitution de rente; dépôt de pièces
    - Obligation., 3 juillet 1761; MC/ET/XXXIII/540
      Nom, qualité: (M.) Die, Charles Symphorien.
      Nom, qualité: (M.) Cosseron, Vincent.
    - Rente de l'Hôtel de ville, transport, aides et gabelles emission 1720., 3 juillet 1761; MC/ET/XXXIII/540
      Nom, qualité: (Mme ou Mlle) Moussu, Madeleine.
      Domicile: Grez-sur-Loing (Seine-et-Marne).
      Nom, qualité: (M.) Tauxier, Henri.
      Profession: contrôleur des rentes, Paris.
      Profession: avocat en parlement, procureur au Châtelet, Paris.
    - Rente viagère, constitution., 4 juillet 1761; MC/ET/XXXIII/540
      Nom, qualité: (M.) Courlesvaux, Michel Marcoul.
      Domicile: Paris (Paris) Par. Madeleine (la) (cite).
      Nom, qualité: (Mme ou Mlle) Blesson, Marie.
      Relations: sœur de l'intervenant 3.
      Nom, qualité: (Mme ou Mlle) Blesson, Nicole.
    - Procuration acte, bail de maison et echoppe, Paris (Paris) Bastille (la)., 4 juillet 1761; MC/ET/XXXIII/540
      Nom, qualité: (M.) Macon Chapelle de Jumilhac, Antoine Joseph Marie (comte, Jumilhac), Jumilhac.
      Profession: gouverneur, Paris, Bastille (la).
      Nom, qualité: (Mme ou Mlle) Alexandre, Marie Catherine.
      Nom, qualité: (M.) Rabache, Etienne Francois (bourgeois, Paris), Paris.
      bail; procuration
    - Rente, quittance de rachat., 4 juillet 1761; MC/ET/XXXIII/540
      Nom, qualité: (M.) Chanhomme, Jean Claude.
      Profession: passementier boutonnier (me-md), Paris.
      Nom, qualité: (M.) Demoret, Louis.
    - Rente, quittance de rachat., 4 juillet 1761; MC/ET/XXXIII/540
      Relations: sœur de l'intervenant 2.
      Nom, qualité: (M.) Blesson, Nicole.
    - Rente de l'Hôtel de ville, quittance de rachat, subrogation, aides et gabelles emission 1758., 7 juillet 1761; MC/ET/XXXIII/540
      Nom, qualité: (M.) Quenel, Nicolas Pierre (bourgeois, Paris), Paris.
      Nom, qualité: (M.) Ledieu, Nicolas.
    - Autorisation., 10 juillet 1761; MC/ET/XXXIII/540
      Nom, qualité: (M.) Gauthier de Brullon de Quince de, Jean Francois.
      Profession: capitaine au bataillon du mans.
      Nom, qualité: (Mme ou Mlle) Lamorliere de, Elisabeth Anne.
    - Rente, transport., 11 juillet 1761; MC/ET/XXXIII/540
      Nom, qualité: (M.) Leblanc, Nicolas.
      Profession: epicier (ancien marchand), Saint-Denis (Seine-Saint-Denis).
      Domicile: Saint-Denis (Seine-Saint-Denis).
      Relations: crédirentier(e) de l'intervenant 2.
      Nom, qualité: (M.) Hube, Pierre Jean.
      Profession: epicier, Montmagny (95).
      Domicile: Montmagny (95).
      Nom, qualité: (M.) Dumenil, Nicolas.
      Profession: postillon à la poste, Saint-Denis (Seine-Saint-Denis).
      Domicile: Saint-Denis (Seine-Saint-Denis)
    - Vente, maison, Saint-Denis (Seine-Saint-Denis) rue de la Boulangerie., 11 juillet 1761; MC/ET/XXXIII/540
    - Procuration rente publique., 11 juillet 1761; MC/ET/XXXIII/540
      Nom, qualité: (Mme ou Mlle) Grain de Saint-Marsault, Catherine.
      Profession: religieuse benedictine, Rosay (Yvelines), Abbaye Saint-Corentin-les-Mantes.
    - Procuration rente publique, dépôt, acte (9)., 13 juillet 1761; MC/ET/XXXIII/540
      Nom, qualité: (Mme ou Mlle) Durand de La Moliniere de, Marie Madeleine.
      Domicile: Die (Drôme).
      Nom, qualité: (M.) Bonniot de La Tour de, Cesar Francois Odet.
      Nom, qualité: (Mme ou Mlle) Jarrin, Francoise.
      Nom, qualité: (M.) Bressieux, Pierre.
      Profession: huissier au bureau des finances, Grenoble (Isère).
      Nom, qualité: (Mme ou Mlle) Jarrin, Marthe.
      Relations: veuve de l'intervenant 6.
      Nom, qualité: (M.) Richard, Jacques.
      Nom, qualité: (M.) Buffet Du Vaure, Antoine.
      Profession: officier de cavalerie (ancien).
      Domicile: Crest (Drôme).
      Nom, qualité: (M.) Dupuy, Antoine (bourgeois).
      Nom, qualité: (M.) Dupuy, Isaac.
      Profession: prêtre, Grenoble (Isère).
      Intervenant 10, en deuxième partie:
    - Rente de l'Hôtel de ville, reconstitution, aides et gabelles emission 1758., 14 juillet 1761; MC/ET/XXXIII/540
    - Tontine, constitution, emission 1759., 14 juillet 1761; MC/ET/XXXIII/540
      Nom, qualité: (M.) Folio, Pierre Charles (bourgeois, Paris), Paris.
    - Tontine, constitution, emission 1759., 14 juillet 1761; MC/ET/XXXIII/540
      Profession: marchand, juge consul (ancien), Paris
    - Rente de l'Hôtel de ville, reconstitution, aides et gabelles emission 1758., 14 juillet 1761; MC/ET/XXXIII/540
    - Rente de l'Hôtel de ville, reconstitution, aides et gabelles emission 1758., 14 juillet 1761; MC/ET/XXXIII/540
      Nom, qualité: (M.) Vallee, Louis Francois.
    - Rente de l'Hôtel de ville, reconstitution, aides et gabelles emission 1758., 14 juillet 1761; MC/ET/XXXIII/540
    - Succession, dépôt de pièces., 16 juillet 1761; MC/ET/XXXIII/540
      Nom, qualité: (M.) Sebille, Claude Francois (bourgeois, Chalons-sur-Marne), Chalons-sur-Marne (Marne).
      Domicile: Ay (Marne).
      Nom, qualité: (M.) Clozier, Anne Jacques.
      Profession: capitaine d'infanterie.
      Domicile: Chalons-sur-Marne (Marne)
    - Procuration acte, dépôt., 17 juillet 1761; MC/ET/XXXIII/540
      Nom, qualité: (M.) Giraud, Emmanuel.
      Profession: marchand négociant, Paris.
      Nom, qualité: (M.) Forestier, Pierre.
      Profession: bijoutier (marchand), Paris.
    - Bail, maison, Paris (Paris) rue des Gobelins., 19 juillet 1761; MC/ET/XXXIII/540
      Domicile: Paris (Paris) paroisse Saint-Hippolyte.
      Nom, qualité: (M.) Caron, Pierre Andre.
      Profession: tondeur de draps (maître), Paris.
    - Bail, maison, Paris (Paris) Marche-Neuf., 20 juillet 1761; MC/ET/XXXIII/540
      Nom, qualité: (M.) Dupuis, Jean Baptiste.
      Profession: chirurgien (maître), Paris.
    - Succession, dépôt de pièces., 21 juillet 1761; MC/ET/XXXIII/540
      Nom, qualité: (M.) Jodot, Pierre.
      Profession: apothicaire (marchand), Versailles (Yvelines).
    - Apprentissage, métier vitrier., 21 juillet 1761; MC/ET/XXXIII/540
      Nom, qualité: (M.) Selis, Gerard Louis.
      Profession: vitrier (apprenti), Paris.
      Nom, qualité: (M.) Bertin, Antoine Guillain.
      Profession: vitrier (maître), Paris.
      Domicile: Paris (Paris) paroisse Saint-Benoit
    - Avis de parents., 21 juillet 1761; MC/ET/XXXIII/540
      Nom, qualité: (M.) Sampigny de, Jean Baptiste (chevalier).
      État civil: interdit dement.
      Nom, qualité: (Mme ou Mlle) Oriot de Jubainville, Henriette Claire.
      Nom, qualité: (M.) Sampigny de, Louis Ignace (comte).
      déclaration
    - Quittance., 22 juillet 1761; MC/ET/XXXIII/540
      Nom, qualité: (M.) Pinabel, Francois.
      Profession: macon entrepreneur de batiments (maître), Paris.
      Nom, qualité: (M.) Drouin, Etienne Francois (bourgeois, Paris), Paris.
      Profession: fermier judiciare, Paris
    - Procuration rente publique, dépôt., 22 juillet 1761; MC/ET/XXXIII/540
      Nom: Paroisse.
      Domicile: Fresnoy-le-Luat (Oise).
      Nom, qualité: (M.) Gobin, Antoine.
      Nom, qualité: (Mme ou Mlle) Villeroy Desrochers, Madeleine.
      Domicile: Villers-Cotterets (Aisne).
      Nom, qualité: (M.) Bonnefons de, Francois Roland (écuyer).
      Profession: major de cavalerie, Montreuil-sur-Mer (Pas-de-Calais).
      Domicile: Montreuil-sur-Mer (Pas-de-Calais).
      Nom, qualité: (M.) Jacquot, Claude Pierre.
    - Succession, délivrance de legs., 23 juillet 1761; MC/ET/XXXIII/540
      Profession: officier de maison princiere
    - Succession, transaction., 23 juillet 1761; MC/ET/XXXIII/540
    - Bail, maison, Paris (Paris) rue de Limoges., 23 juillet 1761; MC/ET/XXXIII/540